臺灣高等法院高雄分院刑事裁定　　　　　　　　　　九十一年度交抗字第一八號
　　抗告人即　甲○○
　　受處分人
右抗告人因聲明異議案件，不服臺灣高雄地方法院中華民國九十一年六月二十八日裁
定（九十一年度交聲字第三一八號），提起抗告，本院裁定如左：
    主  文
抗告駁回。
    理  由
一、原裁定以，抗告人即受處分人甲○○於九十一年三月二十日下午五時五十七分許
    ，騎乘未經核准領用牌照之重型機車（廠牌ＫＡＷＡＳＡＫＩＥＮ，引擎號碼Ｍ
    Ｘ５０ＢＥ００３０９８，車身號碼ＥＮ５００Ａ－１０１１１３）在福德路與
    武廟路口，為高雄市政府警察局苓雅分局警備隊警員當場查獲舉發之事實，已據
    受處分人甲○○供承在卷，並經證人即高雄市政府警察局苓雅分局警備隊舉發警
    員簡應欽於原審結證屬實，復有高雄市政府警察局高市警刑字第Ｂ000000
    00號舉發違反道路交通管理事件通知單一份附卷足憑，原處分機關高雄市交通
    事件裁決所以受處分人未經核領牌證行駛及受處分人所有之重型機車為拼裝車，
    依道路交通管理處罰條例第十二條第一項第二款、第八十五條第二項之規定，裁
    處罰鍰新台幣（下同）四千八百元及車輛沒入，核無不當，因而依道路交通管理
    處罰條例第八十七條第二項、道路交通案件處理辦法第十九條之規定，為駁回聲
    明異議之裁定。
二、抗告意旨略以：該重型機車係由國內機車代理商向日本廠商購買，因國內並未開
    放重型機車進口，故將原母廠零件折卸分解，經報關程序進口後，另在國內再予
    組裝而成，非屬拼裝車，不應沒入云云。
三、按道路交通管理處罰條例第十二條第一項第一款對未領用牌照行駛者之處罰，係
    針對具有來歷證明之汽車，未領用牌照行駛者所為之處罰；而未有來歷證明之汽
    車，即屬私自組裝之拼裝車輛，應依同條第一項第二款拼裝車輛，未經核准領用
    照行駛之規定予以處罰。又由海關核准以機車零件進口組成之重型機車，未領牌
    照違規行駛，仍以拼裝車論處，交通部八十四年十月十二日交路字第○四○六
    五九號函及同年十一月八日交路字第○四二六○九號函揭示綦詳。而汽車新領
    牌照登記應繳驗車輛來歷憑證，且不分車輛係國內製造或國外進口，均應繳驗出
    廠證明，以作為車輛來歷憑證，亦為道路交通安全規則第十七條所明定；本件抗
    告人固提出機車車架、引擎、配件之稅單及進口單據影本及讓渡證明書，然並未
    提出”整輛”機車之出廠證明或其他來歷證明文件，且我國於九十一年三月尚未
    開放重型機車整輛進口供私人請領牌照使用，是該車係以機車零件進口組成之拼
    裝車輛，應堪認定，抗告意旨徒以該重型機車係將原母廠零件折卸分解，經報關
    程序進口後，另在國內再予組裝而成，非屬拼裝車，不應沒入云云，尚屬無據，
    原裁定認事用法尚無不合，抗告人之抗告為無理由，應予駁回。
據上論結，應依道路交通案件處理辦法第二十六條，刑事訴訟法第四百十二條，裁定
如主文。
中    華    民    國      九十一      年      九      月     十二   日
                              臺灣高等法院高雄分院刑事第七庭
                                  審判長法官  李春昌
                                        法官  莊飛宗
                                        法官  黃憲文
右正本證明與原本無異。
不得抗告。
                                  法院書記官  黃英彥
中    華    民    國      九十一      年      九      月     十三   日
